【裁判字號】    98,交聲,4072
【裁判日期】    990223
【裁判案由】    違反道路交通管理處罰條例聲明異議
【裁判全文】
臺灣臺北地方法院交通事件裁定        98年度交聲字第4072號
原處分機關  臺北市交通事件裁決所
異  議  人
即受處分人  乙○○
上列受處分人因違反道路交通管理處罰條例案件，不服臺北市交
通事件裁決所民國98年10月21日所為之處分（原處分案號：北市
裁罰字第裁22-A04YQ1572號），聲明異議，本院裁定如下：
    主  文
異議駁回。
    理  由
一、異議意旨略以：異議人即受處分人乙○○係臺北市政府公務
    局公園路燈工程管理處路燈工程隊技工，於民國98年10月6
    日下午1時30分至5時，因執行千分圖巡查公務，在大安區○
    ○街至安居街之間路燈安全性檢查，非一般更換燈桿燈泡維
    修工程，因此沒有使用高空作業工程車的需要，故駕駛車號
    6850-QC自用車（車上前擋風玻璃貼公園處識別證），當時
    在臥龍街附近繞了幾圈，皆找不到停車位，為了燈桿安全問
    題，檢查有無漏電及燈桿倒塌之立即危險，有時間上的緊迫
    性，因此暫停於臥龍街209巷口旁沒有妨礙車輛進出的紅線
    上，原處分機關未予詳察，即予裁罰異議人罰鍰新臺幣（下
    同）900元，異議人實難甘服，為此聲明異議等語。
二、原處分機關臺北市交通事件裁決所係以：異議人所有車號68
    50-QC號自小客車，於98年10月6日下午2時52分許，停放在
    臺北市○○街209巷口，經臺北市政府警察局交通警察大隊
    以異議人有「在禁止臨時停車處所停車」之違規行為逕行舉
    發，並執行拖吊移置，異議人不服，於同年10月7日提出申
    訴，經調查後，仍認異議人上開違規情節明確，依道路交通
    管理處罰條例第56條第1項第1款規定，裁處異議人罰鍰900
    元在案。
三、按汽車駕駛人停車時，在禁止臨時停車處所停車者，處新台
    幣600元以上1,200元以下之罰鍰，道路交通管理處罰條例第
    56條第1項第1款定有明文。又按設有禁止臨時停車標誌、標
    線處所不得臨時停車；紅實線，設於路側，用以禁止臨時停
    車。道路交通安全規則第111條第1項第3款、道路交通標誌
    標線號誌設置規則第149條第5款分別明定。末按違反道路交
    通管理處罰條例第56條第1項第1款之事件，於應到案期限內
    繳納或到案聽候裁決，小型車處900元罰鍰，亦有違反道路
    交通管理事件統一裁罰基準及處理細則第2條及違反道路交
    通管理事件統一裁罰基準表可參。
四、經查:
(一)、異議人所有上開車號之自小客車，確有於前揭時、地，停放
    於劃設禁止臨時停車紅色標線之臺北市○○街209巷口之事
    實，此為異議人所自承，核與證人即舉發員警甲○○於本院
    調查時證述情節相符，並復有臺北市政府警察局交通警察大
    隊98年11月25日北市警交大執字第09833820100號函檢附舉
    發違反道路交通管理事件通知單影本、採證照片5張、中華
    郵政股份有限公司臺北郵局98年12月7日函檢附相關資料附
    卷可稽。是異議人於裁決書上所載時、地有「在禁止臨時停
    車處所停車」之違規事實，自堪以認定。
(二)、異議人辯稱：當時係為執行臥龍街至安居街路段路燈安全性
    檢查之公務等語，並提出千分圖圖號4341、臺北市○○○○
    路燈工程管理處工作證、臺北市政府工務局公園路燈工程餐
    理處員工外勤報告單為佐，固足認異議人於98年10月6日(即
    舉發當日）下午1時30分至5時止，確係在該路段執行公務等
    情。惟依道路交通安全規則第113條之規定，僅限消防車、
    警備車、救護車、工程救險車、外交部禮賓車、公用事業機
    構之工程車、垃圾車及傳遞郵件電報等車輛，於執行任務時
    ，其臨時停車及停車地點始得不受同規則第111條、第112條
    規定之限制。又為免相關免受禁止臨時停車或停車限制之適
    用範圍過大，有關承包公用事業機構工程之車輛於執行任務
    時，除應出具承包相關文件供稽查員警查核外，其於禁止臨
    時停車或停車處所之行為與其執行任務之關聯性、必要性、
    急迫性為何等，均宜一併考量，亦有交通部91年1月10日交
    路字第0900071684號、內政部警政署91年1月21日警署交字
    第0910017682-0號行政函釋在卷可參。查，異議人供陳：工
    程處有公務車，要使用公務車時才會發給相關執行公務之文
    件或標示牌，但開自己的小客車或機車去執行一般檢查任務
    時，並不會給我們這樣文件或標示牌，車上只有放識別證等
    語；證人甲○○亦證稱：舉發當時看不出違規車輛係在執行
    公務，那是一般的自用小客車，若係公務車違規停車，除非
    是法規規定所排除的情形，像是消防車、警備車…一些公共
    事業的工程外，還是會舉發，而且一般工程車在執行公務時
    ，都會放執行公務標示牌，外觀會很明顯，本件違規車輛並
    無懸掛任何足以認定在執行公務之識別文件，而且我從掌電
    資料查詢結果，就是一般自用小客車，所以才會執行拖吊業
    務等語，足認系爭違規車輛僅係一般自用小客車，並非道路
    交通安全規則第113條所規定免受禁止臨時停車或停車限制
    之車輛種類。且依異議人提出之千分圖圖樣4341、外勤報告
    單及其所述可知，異議人於舉發當日下午1時30分至5時止，
    所進行之路燈巡查路段，係包括臥龍街、安居街等路段，顯
    見異議人應係將上開自小客車停放在舉發地點後，以徒步方
    式進行上開路段之路燈安全性檢查工作，並非利用該自小客
    車進行路燈安全性檢查性工作甚明，亦難認其違規停車行為
    與其所從事之路燈安全性檢查任務間，有何必要性、關聯性
    ，且所從事之路燈安全性檢查亦僅係一般巡查業務，不具任
    何急迫性可言，異議人援引上開道路交通安全規則第113條
    之規定主張免罰一節，顯於法無據，洵不足採。
(三)、異議人復辯謂：停車地點並不會妨礙車輛進出等語。然查，
    異議人違規停車之路段既設有禁止臨時停車之紅色標線，自
    係考量當地之交通流量及交通安全，認有必要始會對臨時停
    車加以限制規範，要與異議人違規停車時，有無實質妨礙其
    他車輛進出一節無涉。且依現場違規照片觀之，違規地點之
    紅色禁止臨時停車標線，係漆劃於路旁緣石上，並無因脫漆
    而致無法辨識之情形，異議人既領有合法之職業小客車駕駛
    執照，有證號查詢汽車駕駛人資料在卷可佐，對於該路段劃
    設紅色標線，即表示該路段禁止臨時停車，即無從諉為不知
    ，尚不得僅因其找不到停車位，即可恣意在禁止臨時停車處
    所臨時停車。是異議人前開所辯，顯有未洽。
五、綜上所述，本件異議人在劃有紅色禁止臨時停車標線處違規
    停車之行為，事證明確。原處分機關據此，依道路交通管理
    處罰條例第56條第1 項第1 款、違反道路交通管理事件統一
    裁罰基準及處理細則第43、44、67條等規定，裁處異議人罰
    鍰900元，即無違誤。異議人猶執前詞，指摘原處分不當，
    為無理由，應予駁回。
六、據上論斷，應依道路交通案件處理辦法第19條，裁定如主文
    。
中    華    民    國    99    年     2    月    23    日
                        交通法庭法  官  李殷君
以上正本證明與原本無異。
如不服本裁定應於送達後5日內向本院提出抗告狀。
                                書記官  殷玉芬
中    華    民    國    99    年    2     月    25    日

司法院資訊處製作；財團法人民間司法改革基金會備份。
